【裁判字號】    89,易,79
【裁判日期】    890131
【裁判案由】    違反能源管理法
【裁判全文】
臺灣高雄地方法院刑事判決                            八十九年度易字第七九號
    公訴人  臺灣高雄地方法院檢察署檢察官
    被  告  甲○○
    被  告  乙○○
右列被告因違反能源管理法案件，經檢察官提起公訴（八十八年度偵字第二七三三六
號、八十八年偵字第二六四六二號），本院判決如左：
    主  文
甲○○共同未經許可而經營中央主管機關指定之能源產品之銷售業務，處拘役伍拾玖
日，如易科罰金，以參佰元折算壹日。
乙○○共同未經許可而經營中央主管機關指定之能源產品之銷售業務，處罰金新台幣
貳萬柒仟元，如易服勞役，以新台幣玖佰元即銀元參佰元折算壹日，緩刑貳年。
如附表一所示之物均沒收。
    事  實
一、甲○○、乙○○均無任何前科紀錄。
二、甲○○明知未經主管機關許可，不得經營（柴油）能源產品之銷售業務，竟仍意
    圖營利，未經許可，自民國八十八年十月二十二日起至同月二十七日止，將其向
    林姓成年男子（年籍不詳）以每公升新台幣（下同）八‧五元之價格購入之柴油
    ，先裝存於其所有、停放於高雄縣湖內鄉○○路宏德汽車修護廠旁空地上之「報
    廢裕隆好馬型藍色小貨車上之塑膠油槽」內（如內政部警政署保安警察第二總隊
    第五大隊第一中隊警法字第六十一號卷第十五頁之照片所示；註，該報廢之小貨
    車上並置有加油槍、加油機、計價用之油錶等加油工具」）。再使用其所有之加
    油機（含加油槍及上開油錶）一組為工具，接續在上址，多次以每公升九‧二元
    之價格將柴油賣予不特定之人。嗣於八十八年十月二十七日十一時三十分許，案
    外人黃錠安駕駛ＶＢ一四八號貨櫃大貨車至上址向甲○○購油，適逢甲○○正在
    吃午飯。恰巧到該處之鄰人乙○○遂應甲○○之要求，而與甲○○基於共同之犯
    意聯絡，由乙○○以上開加油工具代替甲○○為ＶＢ一四八號貨櫃大貨車添加柴
    油二百五十‧○五公升，迨黃錠安依油錶所示金額，將二千三百元交予甲○○後
    旋為警當場查獲，並扣得如附表一所示之柴油一千一百公升、加油機具（含加油
    槍及上開油錶）一組、塑膠油槽一只及報廢之裕隆好馬型藍色小貨車一輛（因上
    開扣案物品體積過大，而經警交由甲○○保管）。
三、案經內政部警政署保安警察第二總隊第五大隊第一中隊移送台灣高雄地方法院檢
    察署檢察官偵查起訴。
    理  由
一、右揭事實，業據被告甲○○、乙○○二人坦承不諱，核與證人黃錠安所述情節相
    符。並有如附表一所示之物可證，及卷附之搜索扣押證明筆錄、暫行交付保管證
    明收據各一紙、照片四張可佐。又被告所用以銷售而經警於現場查扣者確為柴油
    ，亦有中國石油股份有限公司煉製研究所產品研究組八十八年十一月八日ＦＵ0
    0000000號之檢驗報告一紙在卷可稽。事證明確，被告二人犯行均堪予認
    定。
二、核被告甲○○、乙○○二人所為，均係犯能源管理法第二十條之一前段之未經主
    管機關許可經營能源產品之銷售業務罪。又被告甲○○先後多次經營柴油買賣行
    為，均包括於一個經營柴油買賣業務範疇內，為實質一罪之關係而無連續犯之適
    用。又公訴人起訴事實雖未敘及八十八年十月二十二日甲○○之銷售行為，然該
    部分事實與公訴人所起訴之犯罪事實，為實質上一罪之關係，應為起效力所及，
    本院自應一併審理。又被告甲○○、乙○○就上開犯行，有犯意聯絡及行為分擔
    ，均為共同正犯。爰審酌被告二人均無前科，有本院被告全國前案紀錄表在卷可
    佐，均非品性惡劣之人，及被告二人各自之犯罪手段、目的、所生危害、犯罪後
    之態度暨其他一切情狀，分別量處如主文第一、二項所示之刑。並就乙○○所處
    之罰金刑諭知易服勞役之折算標準，及就甲○○所處之刑諭知易科罰金之折算標
    準。又被告乙○○前未曾受有期徒刑以上刑之宣告，其因一時失慮，偶罹刑典，
    事後已坦承犯行，深具悔意，經此刑之宣告後，應知警惕而無再犯之虞，本院因
    認暫不執行其刑為當，予以宣告緩刑二年，用啟自新。
三、又如附表一所示，扣案之加油機具（含加油槍及油錶）一組、塑膠油槽一只及報
    廢之裕隆好馬型藍色小貨車一輛（如內政部警政署保安警察第二總隊第五大隊第
    一中隊警法字第六十一號卷第十五頁之照片所示），均為被告甲○○所有供犯罪
    所用之物，業據被告甲○○供明在卷，依法沒收之。又經警查獲後交被告甲○○
    保管之柴油一千一百公升，則依能源管理法第二十條之一後段沒收之。
據上論斷，應依刑事訴訟法第二百九十九條第一項，能源管理法第二十條之一前段、
後段，刑法第二十八條、第十一條、第四十一條、第四十二條第二項、第三十八條第
一項第二款、第七十四條第一款，罰金罰鍰提高標準條例第二條，判決如主文。
本案經檢察官鄧藤墩到庭執行職務
中      華      民      國    八十九    年      一      月    三十一    日
                                  臺灣高雄地方法院刑事第六庭
                                      法  官  洪碩垣
右正本證明與原本無異。
如不服本判決，應於判決送達後十日內，向本院提出上訴狀。
                                      書記官  高惠珠
中      華      民      國    八十九    年      二      月      八      日
附錄本案論罪科刑法條全文
能源管理法第二十條之一
未經許可，而經營中央主管機關指定之能源產品之輸入、輸出、生產、銷售業務者，
處一年以下有期徒刑、拘役或科或併科新台幣三十萬元以下罰金，並得沒收其輸入、
輪出、生產、銷售之產品。
┌───────────────────────────────────┐
│附表一                                                                │
├───────────────────────────────────┤
│加油機具（含加油槍及油錶）一組、塑膠油槽一只及報廢之裕隆好馬型藍色小貨│
│車一輛（如內政部警政署保安警察第二總隊第五大隊第一中隊警法字第六十一號│
│卷第十五頁之照片所示）、柴油一千一百公升。                            │
└───────────────────────────────────┘


司法院資訊處製作；財團法人民間司法改革基金會備份。
